Config:
  hfst:
    Gen: ../../../src/generator-gt-norm.hfst
    Morph: ../../../src/analyser-gt-norm.hfst
  xerox:
    Gen: ../../../src/generator-gt-norm.xfst
    Morph: ../../../src/analyser-gt-norm.xfst
    App: lookup

Tests:

# todo:
# Proofread the gold standard (below)
# Then: run analyser, then correct. 


  Verb - tuođa - ei tsekattu # Verb 'to bring' 
     tuođa+V+Inf: tuođa
     tuođa+V+Act+Ind+Prs+Sg1: tuon
     tuođa+V+Act+Ind+Prs+Sg2: tuot
     tuođa+V+Act+Ind+Prs+Sg3: tuopi
     tuođa+V+Act+Ind+Prs+Pl1: tuoma
     tuođa+V+Act+Ind+Prs+Pl2: tuotta
     tuođa+V+Act+Ind+Prs+Pl3: tuođhaan
     tuođa+V+Act+Ind+Prt+Sg1: toin
     tuođa+V+Act+Ind+Prt+Sg2: toit
     tuođa+V+Act+Ind+Prt+Sg3: toi
     tuođa+V+Act+Ind+Prt+Pl1: toima
     tuođa+V+Act+Ind+Prt+Pl2: toitta
     tuođa+V+Act+Ind+Prt+Pl3: tuothiin
     tuođa+V+Act+PrfPrc+Sg+Nom: tuonu
     tuođa+V+Pass+PrfPrc+Nom: tuotu
     tuođa+V+Act+PrfPrc+Pl+Nom: tuonheet
     
     tuođa+V+Act+Cond+Sg1: toisin
     tuođa+V+Act+Cond+Sg2: toisit
     tuođa+V+Act+Cond+Sg3: tois
     tuođa+V+Act+Cond+Pl1: toisima
     tuođa+V+Act+Cond+Pl2: toisitta
     tuođa+V+Act+Cond+Pl3: tuotais
     tuođa+V+Pass+Cond: tuotais 
     
     tuođa+V+Act+Imprt+Sg2: tuo
     tuođa+V+Act+Imprt+Pl2: tuokkaa
     
     tuođa+V+Act+Inf3+Ine: tuomassa
     tuođa+V+Act+Inf3+Ela: tuomasta
     tuođa+V+Act+Inf3+Ill: tuomhaan
     tuođa+V+Act+Inf3+Ade: tuomala
     tuođa+V+Act+Inf3+Abe: tuomatta